【裁判字號】    99,親,84
【裁判日期】    990729
【裁判案由】    否認婚生子女
【裁判全文】
臺灣桃園地方法院民事判決                99年度親字第84號
原      告  丙○○
被      告  乙○○
兼  上一人
法定代理人  甲○○
上列當事人間請求否認子女事件，於民國99年7 月22日辯論終結
，本院判決如下：
    主      文
確認被告全乙○○非原告丙○○自被告甲○○受胎所生之婚生子
。
訴訟費用由原告負擔。
    事實及理由
一、原告起訴主張：原告與被告甲○○於民國95年6 月17日結婚
    ，並於98年7 月13日離婚，被告乙○○於99年4 月2 日出生
    ，按從子女出生日回溯第181 日起至第302 日止，為受胎期
    間。妻之受胎，係在婚姻關係存續中者，推定其所生子女為
    婚生子女。然被告乙○○並非原告丙○○自被告甲○○受胎
    所生。並為訴之聲明：確認被告乙○○非原告自被告甲○○
    受胎所生之婚生子。
二、被告方面：同意原告之請求。
三、原告主張與被告甲○○於95年6 月17日結婚，並於98年7 月
    13日離婚，被告乙○○於99年4 月2 日出生等事實，有兩造
    戶籍謄本在卷可稽，堪信為真實。
四、原告另主張：實際上被告乙○○並非原告自被告甲○○受胎
    所生一節，依柯滄銘婦產科進行鑑定結果，認為：「本系統
    之總排除能力為0.0000000000。依現行國際通用之標準，如
    親子關係概率超過99.9％，即視為確有親子關係；如有三個
    （含）以上STR 點位「可以排除」，則視為受測者雙方無親
    子血緣關係；可以排除血緣關係之體染色體STR 點位為：D7
    S820 D3S1358 D13S317 D16S539 VWA D18S51 D5S818。結論
    ：根據以上分析結果，可以排除甲○○與乙○○之親子血緣
    關係，有柯滄銘婦產科99年7 月8 日血緣鑑定報告書在卷可
    稽，堪認原告之主張為真實。
五、按從子女出生日回溯第181 日起至第302 日止，為受胎期間
    。妻之受胎，係在婚姻關係存續中者，推定其所生子女為婚
    生子女。前項推定，夫妻之一方或子女能證明子女非為婚生
    子女者，得提起否認之訴。前項否認之訴，夫妻之一方自知
    悉該子女非為婚生子女，或子女自知悉其非為婚生子女之時
    起2 年內為之。民法第1062條第1 項及第1063條第1 項、第
    2 項、第3 項前段定有明文。經查，原告與被告甲○○係95
    年6 月17日結婚，嗣於98年7 月13日離婚，原告於99年4 月
    2 日產下被告乙○○，依法應推定被告乙○○為原告與被告
    甲○○之婚生子。然查，原告乃非自被告甲○○處受胎懷有
    被告乙○○，已如前述，而原告於99年5 月19日提起本件否
    認子女之訴，此有本院之收文章附卷可查，其乃知悉被告全
    苔芳之子出生之日（即99年4 月2 日）起2 年內提起本件訴
    訟，並未逾前條除斥期間之規定，故原告本件之請求，於法
    有據，應准許之。
六、據上論結，本件原告之訴為有理由，依民事訴訟法第385 條
    第1 項前段、第80條，判決如主文。
中    華    民    國    99    年    7     月    29    日
                  家事法庭法  官  張益銘
上列正本證明與原本無異。
如對本判決上訴，須於判決送達後20日內向本院提出上訴狀（須
按他造人數附繕本），並應繳納上訴費用。
中    華    民    國    99    年    7     月    29    日
                          書記官  許白梅

司法院資訊處製作；財團法人民間司法改革基金會備份。
